【裁判字號】    97,訴,4147
【裁判日期】    971031
【裁判案由】    毒品危害防制條例
【裁判全文】
臺灣臺中地方法院刑事判決              97年度訴字第4147號
公  訴  人  臺灣臺中地方法院檢察署檢察官
被      告  甲○○
上列被告因違反毒品危害防制條例案件，經檢察官提起公訴（97
年度毒偵字第4712號），嗣經本院合議庭裁定由受命法官獨任行
簡式審判程序，本院判決如下：
    主    文
甲○○施用第一級毒品，累犯，處有期徒刑拾月，扣案之第一級
毒品海洛因貳小包含袋總重合計零點捌玖柒公克（驗餘淨重合計
為零點貳肆捌公克，空包裝總重合計為零點伍柒貳貳公克）沒
收銷燬之，扣案之電子磅秤壹臺、分裝袋壹批均沒收；又施用第
二級毒品，累犯，處有期徒刑伍月，扣案之第二級毒品甲基安非
他命貳小包含袋總重合計零點陸零伍柒公克（驗餘淨重合計為零
點貳壹柒公克，空包裝總重合計為零點玖貳公克）沒收銷燬
之，扣案之玻璃球吸食器壹個、塑膠管壹支均沒收。應執行有期
徒刑壹年，扣案之第一級毒品海洛因貳小包含袋總重合計零點捌
玖柒公克（驗餘淨重合計為零點貳肆捌公克，空包裝總重合計
為零點伍柒貳貳公克）、第二級毒品甲基安非他命貳小包含袋總
重合計零點陸零伍柒公克（驗餘淨重合計為零點貳壹柒公克，
空包裝總重合計為零點玖貳公克）均沒收銷燬之，扣案之電子
磅秤壹臺、分裝袋壹批、玻璃球吸食器壹個、塑膠管壹支均沒收
。
    犯罪事實
一、甲○○前因施用毒品案件，經臺灣桃園地方法院裁定送觀察
    、勒戒，因無繼續施用毒品傾向，於民國93年7月30日執行
    完畢獲釋放，並經臺灣桃園地方法院檢察署檢察官於同日以
    93 年度毒偵字第2742號為不起訴處分確定。嗣又因違反擔
    保交易法案件，經本院94年度中簡字第2263號判決有期徒刑
    3月，如易科罰金以銀元300元折算1日確定，復因詐欺取財
    案件，經臺灣高等法院臺中分院以95年度上易字第727號判
    處有期徒刑6月，如易科罰金以銀元300元折算1日確定，嗣
    經檢察官向臺灣高等法院臺中分院聲請定其應執行之刑，經
    該院以95年度聲字第1039號裁定定其應執行刑為有期徒刑8
    月，如易科罰金以銀元300元折算1日確定，於96年5月28日
    執行完畢。詎其仍不知警惕，於施用毒品案件經觀察勒戒執
    行完畢獲釋放後之5年內，再基於施用第一級毒品之犯意，
    於97年9月3日中午12時、13時許，在其位於臺中縣太平市○
    ○街59號之住處內，以將第一級毒品海洛因摻於香菸內，再
    以火燃點而後吸食其煙氣之方式，先施用第一級毒品海洛因
    1次。迨數分鐘後，另基於施用第二級毒品之犯意，以將第
    二級毒品甲基安非他命置於玻璃球吸食器內，再以火燒烤產
    生濃煙而以口鼻吸食之方式，施用第二級毒品甲基安非他命
    1次。嗣於97年9月3日14時30分許，在臺中縣太平市○○路○
    段93巷「菲力貓遊藝場」前，因另涉販賣毒品案件（由臺灣
    臺中地方法院檢察署以97年度偵字第21209號偵辦中），為
    警報請臺灣臺中地方法院檢察署檢察官指揮查獲，並在其所
    駕駛之車號1732—HR號自用小客車上前客座遮陽板處扣得第
    一級毒品海洛因1小包、後座腳踏板處扣得第二級毒品甲基
    安非他命1小包，嗣經其同意後，再於其前開住處內，扣得
    第一級毒品海洛因1小包（以上合計扣得第一級毒品海洛因2
    小包。該2小包原含袋總重共0.91公克，嗣因鑑驗滅失合計
    0.013公克；鑑驗後，驗餘淨重合計0.3248公克、空包裝總
    重合計0.5722公克）、第二級毒品甲基安非他命1小包（以
    上合計扣得第二級毒品甲基安非他命2小包。該2小包原含袋
    總重共0.61公克，嗣因鑑驗滅失合計0.0043公克；鑑驗後，
    驗餘淨重合計0.2137公克，空包裝總重合計0.392公克），
    及其所有供施用第一級毒品海洛因所用之電子磅秤1臺、毒
    品分裝袋1批，供其施用第二級毒品甲基安非他命所用之玻
    璃球吸食器1個、塑膠管1支，且經其同意採集尿液送驗，呈
    嗎啡、甲基安非他命陽性反應，而查悉上情。
二、案經臺中市警察局報請臺灣臺中地方法院檢察署檢察官偵查
    起訴。
    理    由
一、上開事實，業據被告甲○○於本院審理時坦承不諱，復有上
    開查獲物品扣案可稽，且被告為警查獲所採集尿液，經送驗
    結果，呈嗎啡、甲基安非他命陽性反應，有中山醫學大學附
    設醫院檢驗科藥物檢測中心97年9月18日實驗編號第0000000
    號檢驗報告1紙在卷可證；另扣案之白色碎塊1小包及白色粉
    末1小包確係第一級毒品海洛因，扣案之透明結晶1小包、褐
    色結晶1 小包確係甲基安非他命無訛，亦有行政院衛生署草
    屯療養院97年9月12日草療鑑字第0970008091號鑑定書1份在
    卷可憑；堪認被告上開自白確與事實相符，足以採信。查被
    告前因施用毒品案件，經臺灣桃園地方法院裁定送觀察、勒
    戒，因無繼續施用毒品傾向，於93年7月30日執行完畢釋放
    之事實，有臺灣臺中地方法院檢察署刑案資料查註紀錄表、
    臺灣高等法院被告前案紀錄表各1份附卷足憑，其於觀察勒
    戒執行完畢獲釋放後5年內，再犯毒品危害防制條例第10條
    之罪，事證明確，被告犯行，洵堪認定。
二、查海洛因、甲基安非他命分別係毒品危害防制條例第2條第2
    項第1款、第2款規定之第一級、第二級毒品，是被告所為，
    係犯同條例第10條第1項、第2項之施用第一級、第二級毒品
    罪。被告持有第一級、第二級毒品之行為，各應為施用之高
    度行為所吸收，均不另論罪。被告所犯上開2 罪間，犯意個
    別，行為互異，應分論併罰。被告前因違反擔保交易法案件
    ，經本院94年度中簡字第2263號判決有期徒刑3月，如易科
    罰金以銀元300元折算1日確定，復因詐欺取財案件，經臺灣
    高等法院臺中分院以95年度上易字第727號判處有期徒刑6月
    ，如易科罰金以銀元300元折算1日確定，嗣經檢察官向臺灣
    高等法院臺中分院聲請定其應執行之刑，經該院以95年度聲
    字第1039號裁定定其應執行刑為有期徒刑8月，如易科罰金
    以銀元300元折算1日確定，於96年5月28日執行完畢之事實
    ，有臺灣臺中地方法院檢察署刑案資料查註紀錄表、臺灣高
    等法院被告前案紀錄表各1份附卷足憑，其於有期徒刑執行
    完畢後5年內，再故意犯本件有期徒刑以上之罪，依刑法第
    47條第1項之規定，構成累犯，並應加重其刑。爰審酌被告
    前已有施用毒品前科，有上開刑案紀錄表可查，今再為施用
    ，法治觀念之淡薄，然施用毒品究屬戕害自身健康之犯罪，
    被告施用毒品尚未造成他人明顯之危害，且於本院審理中已
    坦承犯行，犯後態度尚稱良好，並兼衡被告犯罪之動機、目
    的、手段、生活狀況及智識程度，暨公訴人請求科以適當之
    刑等一切情狀，量處如主文所示之刑，並定其應執行之刑。
    扣案之第一級毒品海洛因2小包（原含袋總重共0.91公克，
    嗣因鑑驗滅失合計0.013公克；鑑驗後，驗餘淨重合計0.324
    8公克、空包裝總重合計0.5722公克）、第二級毒品甲基安
    非他命2小包（原含袋總重共0.61公克，嗣因鑑驗滅失合計0
    .0043 公克；鑑驗後，驗餘淨重合計0.2137公克，空包裝總
    重合計0.392公克），分別係毒品危害防制條例第2條第2項
    第1款、第2款所定之第一級、第二級毒品，應依同條例第18
    條第1項前段規定，予以宣告沒收銷燬之（包裝袋因已分別
    沾染第一級毒品海洛因、第二級毒品甲基安非他命，無可析
    離，自應分別視為第一級毒品海洛因、第二級毒品甲基安非
    他命，併予沒收銷燬之；另因鑑驗耗損之第一級毒品海洛因
    合計0.013公克及第二級毒品甲基安非他命0.0043公克，因
    均已滅失，爰不併予宣告沒收銷燬之）。又扣案之電子磅秤
    1臺、分裝袋1批係供被告施用第一級毒品所用，而扣案之玻
    璃球吸食器1個、塑膠管1支則係供被告施用第二級毒品所用
    ，且均係被告所有之物，業經被告陳明在卷，應依刑法第38
    條第1項第2款規定予以宣告沒收。至另扣案之行動電話1支
    ，核與本案無關，尚與沒收之要件不合，爰不併予宣告沒收
    。
據上論斷，應依刑事訴訟法第273條之1第1項、第299條第1項前
段，毒品危害防制條例第10條第1項、第2項、第18條第1項前段
，刑法第11條、第47條第1項、第51條第5款、第38條第1項第2款
，判決如主文。
本案經檢察官乙○○到庭執行職務。
中    華    民    國    97    年    10    月    31    日
                  刑事第14庭    法  官  林世民
上正本證明與原本無異。
如不服本判決，應於送達後10日內向本院提出上訴狀（須附繕本
），上訴於臺灣高等法院臺中分院。
上訴書如未敘述理由，應於上訴期間屆滿後20日內補提理由書於
本院。
                                書記官  紀俊源
中    華    民    國    97    年    10    月    31    日
附錄論罪科刑法條：
毒品危害防制條例第10條：
施用第一級毒品者，處6月以上5年以下有期徒刑。
施用第二級毒品者，處3年以下有期徒刑。


司法院資訊處製作；財團法人民間司法改革基金會備份。
